en: Brake fluid type: DOT; Mineral oil; Not applicable; Other
pt-PT: Tipo de fluido dos travões: DOT; Óleo mineral; Não aplicável; Outro
sv: Bromsvätsketyp: DOT; Mineralolja; Ej tillämpligt; Övrigt
lt-LT: Stabdžių skysčio tipas: DOT; Mineralinė alyva; Netaikoma; Kitas
fi: Jarrunesteen tyyppi: DOT; Mineraaliöljy; Ei sovelleta; Muu
hr-HR: Vrsta kočione tekućine: DOT; Mineralno ulje; Nije primjenjivo; Ostalo
th: ประเภทของน้ำมันเบรก: DOT; มิเนอรัลออยล์; ไม่เกี่ยวข้อง; อื่นๆ
ko: 브레이크액 유형: DOT; 미네랄 오일; 해당 없음; 기타
zh-TW: 煞車油類型: DOT; 礦物油; 不適用; 其他
vi: Loại dầu phanh: DOT; Dầu khoáng; Không áp dụng; Khác
it: Tipo di liquido freni: DOT; Olio minerale; Non applicabile; Altro
ro-RO: Tipul de lichid de frână: DOT; Ulei mineral; Nu se aplică; Altele
nb: Bremsevæsketype: DOT; Mineralolje; Ikke aktuelt; Annet
pt-BR: Tipo de fluido de freio: DOT; Óleo mineral; Não aplicável; Outro
zh-CN: 制动液类型: DOT; 矿物油; 不适用; 其他
ru: Тип тормозной жидкости: DOT; Минеральное масло; Не применимо; Другое
cs: Typ brzdové kapaliny: DOT; Minerální olej; Nelze použít; Jiné
ja: ブレーキフルードタイプ: DOT; 鉱物油; 該当なし; その他
nl: Remvloeistof type: DOT; Minerale olie; Niet van toepassing; Overig
da: Type af bremsevæske: DOT; Mineralolie; Ikke relevant; Andet
es: Tipo de líquido de frenos: DOT; Aceite mineral; No aplicable; Otro
bg-BG: Вид спирачна течност: DOT; Минерално масло; Не е приложимо; Други
el: Τύπος υγρού φρένων: DOT; Ορυκτέλαιο; Δεν ισχύει; Άλλο
hu: Fékfolyadék típusa: DOT; Ásványi olaj; Nem alkalmazható; Egyéb
de: Bremsflüssigkeitstyp: DOT; Mineralöl; Nicht zutreffend; Sonstige
sl-SI: Vrsta zavorne tekočine: DOT; Mineralno olje; Se ne uporablja; Drugo
tr: Fren hidroliği tipi: DOT; Mineral yağı; Geçerli değil; Diğer
pl: Typ płynu hamulcowego: DOT; Olej mineralny; Nie dotyczy; Inne
sk-SK: Typ brzdovej kvapaliny: DOT; Minerálny olej; Nehodí sa; Iný
fr: Type de liquide de frein: DOT; Huile minérale; Sans objet; Autre